臺灣臺北地方法院民事裁定　　　　　　　　　　　九十三年度簡抗字第六０號
　　抗　告　人　甲○○
　　相　對　人　合作金庫銀行股份有限公司
　　法定代理人　梁成金
　　相　對　人　財政部金融局
　　法定代理人　曾國烈
右當事人間請求回復原狀事件，抗告人對於中華民國九十三年六月三日臺灣臺北地方
法院臺北簡易庭九十三年度北簡聲字第一八六號裁定提起抗告，本院裁定如左：
    主  文
抗告駁回。
抗告費用由抗告人負擔。
    理  由
一、按聲請回復原狀，依民事訴訟法第一百六十四條第一項規定，限於當事人或代理
    人，因天災或其他不應歸責於己之事由遲誤不變期間者，始得為之。所謂不應歸
    責於己之事由，雖不以天災以外之不可抗力為限，但總以事出意外，以通常人之
    注意不能預見或不可避免之事由，方足當之。又當事人因天災或其他不應歸責於
    己之事由，遲誤上訴期間而聲請回復原狀者，應於其原因消滅後十日內為之，民
    事訴訟法第一百六十四條第一項規定甚明。
二、本件抗告人略以：其於本院九十三年度北簡字第一三八二五號返還不當得利事件
    言詞辯論終結後，曾多次以電話通知書記官林錫欽，表示變更應受送達地址，由
    其本人親自前往法院領取判決書，惟書記官林錫欽於判決書正本未製作完成後，
    並未通知其親至法院領取，仍將判決書寄送至抗告人先前之送達地足「台北郵政
    三九之一六一號信箱，致抗告人遲誤上訴期間，上訴人係因不可歸責於己之事由
    遲誤上訴期間，而依民事訴訟法第一百六十四條規定，聲請回復原狀云云。
三、經查，本件抗告人因不服本院九十一年度北簡字第一三八二五號判決，提起上訴
    ，業經本院於民國九十三年四月十二日以九十三年度簡上字第九○號裁定，以抗
    告人逾上訴期間駁回上訴確定，此有卷附九十三年度簡上字第九○號裁定足參。
    抗告人主張其曾多次以電話通知林鍚欽書記官，表示欲親自前往本院領取判決書
    ，縱令屬實，抗告人亦未變更應受送達地，林錫欽書記官依其原陳報之地址送達
    ，並無不合。況抗告人縱係因不可歸責於己之事由遲誤上訴不變期間，其亦未能
    於九十二年十二月十八日親自領取判決書後之十日內，聲請回復原狀，其於上訴
    被駁回確定後，再於九十三年四月二十三日聲請回復原狀，於法不合，應予駁回
    ，抗告意旨指摘原裁定不當，求予廢棄，並無理由，應予駁回。
四、本件抗告為無理由，依民事訴訟法第四百三十六條之一第三項、第四百九十五條
    之一第一項、第四百四十九條第一項、第九十五條、第七十八條，爰裁定如主文
    。
中　　　華　　　民　　　國　　九十三　　年　　　七　　　月　　二十六　　日
                              民事第五庭
                                        審判長法  官 吳青蓉
                                              法  官 紀文惠
                                              法  官 吳素勤
不得抗告。
中　　　華　　　民　　　國　　九十三　　年　　　七　　　月　　二十六　　日
                                              書記官 曾寶生
